【裁判字號】    95,聲,2024
【裁判日期】    950919
【裁判案由】    返還提存物
【裁判全文】
臺灣臺中地方法院民事裁定  95年度聲字第2024號
聲  請  人  安泰商業銀行股份有限公司
法定代理人  甲○○
相  對  人  景祺企業股份有限公司
法定代理人  丁○○
相  對  人  乙○○
相  對  人  戊○○
相  對  人  丙○○
上列聲請人聲請發還擔保金事件，本院裁定如下：
    主    文
本院九十五年度存字第三二六三號提存事件，聲請人所提存之擔
保「台北市建設公債93年度第二期債票面額100萬元券2張合計新
台幣200萬元整票號OH000138、OH000139附息票3-10」，准予發
還。
聲請人對於相對人景祺企業股份有限公司、乙○○之聲請部分駁
回
聲請程序費用由相對人戊○○、丙○○連帶負擔二分之一；餘由
聲請人負擔。
    理      由
一、本件聲請意旨略以：聲請人與相對人間請求返還借款事件，
    聲請人前遵本院95年度裁全字第6666號民事裁定，為供假扣
    押執行之擔保，曾提供如主文第1項所示之擔保物，並以本
    院95年度存字第3263號提存事件提存在案。茲因聲請人已徵
    得相對人戊○○、丙○○同意取回上開擔保物；而對於相對
    人景祺企業股份有限公司、乙○○部分，則因假扣押之本案
    請求已依督促程序之支付命令確定，為此提出支付命令暨確
    定證明書、假扣押裁定書、提存書等件影本及印鑑證明、同
    意書各二件，聲請返還擔保金等語。
二、按供擔保人證明受擔保利益人同意返還提存物者，法院應依
    供擔保人之聲請，以裁定命返還其提存物，民事訴訟法第10
    4條第1項第2款定有明文；另依同法第106條規定，上述返還
    提存物之規定，於其他依法令供訴訟上之擔保者準用之。復
    按假扣押、假處分所保全之請求，其本案訴訟已獲全部勝訴
    判決或依督促程序之支付命令確定者，得聲請該管法院提存
    所返還提存物，提存法第16條第1項第3款亦定有明文。經查
    聲請人主張之前揭事實，業據調閱本院95年度存字第3263號
    提存卷宗、95年度促字第33499號支付命令卷宗、95年度裁
    全字第6666號、95年度執全字第2877號強制執行卷宗查明屬
    實。是依據上開法條規定，聲請人對於相對人戊○○、丙○
    ○二人部分，聲請法院裁定准予領回擔保物，洵屬有據，應
    予准許；至於聲請人對於相對人景祺企業股份有限公司、乙
    ○○二人部分，則可逕依提存法第16條第1項第3款規定，請
    求提存所發還提存物而無庸另聲請法院裁定，其誤向本院提
    出聲請，核無必要，應予駁回。
三、依民事訴訟法第95條、第79條，裁定如主文。
中    華    民    國    95    年    9     月    19    日
                  民事第一庭    法  官  王永春
正本係照原本作成
如不服本裁定應於送達後10日內向本院提出抗告狀，並繳納抗告
費新臺幣1,000元。
中    華    民    國    95    年    9     月    19    日
                                書記官李憲惠


司法院資訊處製作；財團法人民間司法改革基金會備份。
